# 求助陈版主，固定资产后续计量的疑问

提问人：liuweisheng 时间：2021-07-29 09:33:05
A公司提供某区域摄像服务，入账固定资产摄像头 3 万个， 2020 年更换 1000 个，一个月会多次更换摄像头，金额不大，但全年累计较多。能否按照固定资产资本化处理，被更换的 1000 个旧摄像头按照报废处理，新安装的 1000 个按照新的资产入账固定资产，不通过在建工程暂停折旧，直接进行固定资产的减少和增加。
还是将更换视作固定资产修理，新的摄像头直接费用化处理。
谢谢版主解惑。

回答人：chenyiwei
建议采用第一种做法（按照固定资产资本化处理，被更换的 1000 个旧摄像头按照报废处理，新安装的 1000 个按照新的资产入账固定资产，不通过在建工程暂停折旧，直接进行固定资产的减少和增加）。